【裁判字號】    90,台上,1655
【裁判日期】    900322
【裁判案由】    偽造有價證券
【裁判全文】
最高法院刑事判決                                九十年度台上字第一六五五號
    上  訴  人  甲○○
    選任辯護人  楊振芳律師
右上訴人因偽造有價證券案件，不服台灣高等法院台中分院中華民國八十七年九月二
日第二審判決（八十七年度上訴字第一八三一號，起訴案號：台灣台中地方法院檢察
署八十六年度偵字第五七一一號），提起上訴，本院判決如左：
    主  文
上訴駁回。
    理  由
按刑事訴訟法第三百七十七條規定：上訴於第三審法院，非以判決違背法令為理由，
不得為之。是提起第三審上訴，應以原判決違背法令為理由，係屬法定要件；且必須
依據卷內資料為具體之指摘，並足據以辨認原判決已具備違背法令之形式，始屬相當
。惟如所指摘事項純屬對事實審法院已經調查說明之事項或採證認事職權之適法行使
，重為事實上之爭辯或任意指摘，尚不能認為已具備違背法令之形式，自應認其上訴
為違背法律上之程式，從程序上予以駁回。本件上訴人甲○○就原判決關於偽造有價
證券部分上訴意旨略稱：(一)上訴人簽發原判決附表所示之二張支票，確曾於事前徵得
陳榮欽之同意，原判決僅依陳榮欽片面指訴，遽對上訴人為科刑判決，自屬於法有違
。(二)上開支票發票人為銘鄉視聽有限公司，若係上訴人偽造，依常情，斷不可能未查
明發票人名義，率而蓋用陳榮欽之印章，而冒被發現印鑑不符之危險。(三)陳榮欽積欠
上訴人大筆債務，曾另將其領用之台中市第九信用合作社空白支票及印鑑提供上訴人
使用，上訴人無擅取上開支票再予偽造之必要等語。惟查原判決係依憑被害人陳榮欽
之指訴，上訴人於警訊不利於己之供述，證人黃耀東、周玉枝之證述及卷附掛失止付
票據提示人資料查報表，台中市票據交換所退票理由單，遺失票據申報書暨偽造之支
票二張等證據，認上訴人確有如原判決事實欄所載之犯行，並說明上訴人所辯，係被
害人將上開二張空白支票及印章交其簽發使用云云，不僅為被害人所否認，且與其在
警訊所供係其自行打開抽屜取走之供述不符，顯係事後諉卸刑責之飾詞，委無可取而
詳予指駁說明（見原判決理由一）。因而維持第一審依牽連犯規定，從一重論處上訴
人意圖供行使之用，而偽造有價證券罪刑，並駁回上訴人在第二審之上訴，因已詳細
說明其所憑證據及認定之理由。從形式上觀察，原判決並無違背法令情形存在。上訴
意旨純係就原判決已指駁說明事項，徒憑己意，任指違法，顯未依據卷內訴訟資料而
為指摘，俱不足據以辨認原判決已具備違背法令之形式，依首開說明，應認此部分上
訴為違背法律上之程式。至於原判決認定上訴人犯刑法第三百二十條第一項之竊盜罪
部分，核屬刑事訴訟法第三百七十六條第二款所列不得上訴第三審之案件，原判決認
定此部分與前開偽造有價證券之重罪而得上訴第三審部分有牽連犯關係，但如前所述
，重罪部分之上訴既不合法，此輕罪部分自無從依審判不可分原則併為實體上之審判
。從而應將本件上訴，從程序上予以駁回。
據上論結，應依刑事訴訟法第三百九十五條前段，判決如主文。
中      華      民      國     九十     年      三      月    二十二    日
                              最高法院刑事第九庭
                                  審判長法官  陳  宗  鎮
                                        法官  劉  介  民
                                        法官  魏  新  和
                                        法官  孫  增  同
                                        法官  蕭  權  閔
      右正本證明與原本無異
                                              書  記  官
中      華      民      國     九十     年      三      月    二十六    日


司法院資訊處製作；財團法人民間司法改革基金會備份。
